臺灣高雄地方法院刑事判決　　　　　　100年度審易字第817號
公　訴　人　臺灣高雄地方法院檢察署檢察官
被　　　告　李英桃
上列被告因毒品危害防制條例案件，經檢察官提起公訴（99年度
毒偵字第6913號），被告就被訴事實為有罪之陳述，經本院告知
簡式審判程序之旨，並聽取被告與公訴人之意見後，本院裁定進
行簡式審判程序，判決如下：
    主  文
李英桃施用第二級毒品，處有期徒刑肆月，如易科罰金，以新臺
幣壹仟元折算壹日。扣案之第二級毒品甲基安非他命捌包（驗前
淨重合計零點捌伍柒公克，驗後淨重合計零點柒柒玖公克，含包
裝袋捌只），沒收銷燬之。扣案之殘渣袋肆只、夾鏈袋肆只及吸
食器壹 組，均沒收。
    事  實
一、李英桃前於91年間，因施用毒品案件，經臺灣臺南地方法院
    以91年度毒聲字第856號、第1119號裁定送觀察、勒戒及入
    戒治處所施以強制戒治，於92年5月28日停止其處分並付保
    護管束，至同年6月24日保護管束期滿而強制戒治執行完畢
    。又於觀察、勒戒及強制戒治處分執行完畢後5年內之95年
    ，因毒品案件，經本院以95年度易字165號、96年度簡字第
    479 號判處有期徒刑6月、5月、5月，經減刑定應執行刑6月
    15日確定。另其於91年間所犯上開施用毒品及另犯轉讓毒品
    ，經本院以91年度易字第3824號、91年度訴字第3121號判決
    判處有期徒刑3月、1年1月、7月，合併定應執行刑1年8月，
    甫於93年12月1日縮短刑期假釋出監，所餘刑期並付保護管
    束，至同年月22日保護管束期滿且假釋未撤銷而徒刑執行完
    畢（未構成累犯）。詎其仍不知戒除毒癮，基於施用第二級
    毒品甲基安非他命之犯意，於99年10月24日8時許，在其位
    於台南市○○區○○路33巷28弄5號3B室住處內，將第二級
    毒品甲基安非他命置入玻璃球內燒烤，以吸食其煙霧之方式
    ，施用第二級毒品甲基安非他命1次。嗣於99年10月26日8時
    55分許，因他案遭通緝於上址為警逮捕，當場扣得第二級毒
    品甲基安非他命8小包、殘渣袋4只、夾鏈袋4只及吸食器1組
    等物，經徵得其同意採集尿液送驗，結果呈甲基安非他命陽
    性反應。
二、案經台南市警察局永康分局報請臺灣台南地方法院檢察署檢
    察官偵查後呈請台灣高等法院檢察署令轉台灣高雄地方法院
    檢察署檢察官偵查起訴。
    理  由
一、本件被告李英桃所犯為死刑、無期徒刑、最輕本刑為3年以
    上有期徒刑以外之罪，其於準備程序中就被訴事實為有罪之
    陳述，經本院告知簡式審判程序之旨，並聽取當事人意見後
    ，合議庭認宜進行簡式審判程序，爰依刑事訴訟法第273條
    之1第1項規定，裁定由受命法官獨任進行簡式審判程序，合
    先敘明。
二、上開犯罪事實業據被告李英桃於本院審理時坦承不諱；其為
    警所採集尿液經送檢驗後結果呈安非他命及甲基安非他命之
    陽性反應，台南市警察局永康分局偵辦毒品危害防制條例送
    驗尿液編號與真實姓名對照表編號名冊（檢體編號：
    099J293）及長榮大學99年11月9日確認報告（檢體編號：
    099J293）各1份附卷可稽；又被告所持有扣案之白色晶體共
    8包（驗前淨重合計零點捌伍柒公克，驗後淨重合計零點柒
    柒玖公克），經檢驗確含第二級毒品甲基安非他命成分，足
    徵被告自白核與事證相符，自得採為認定被告犯罪之依據。
    故本案事證明確，被告犯行堪以認定。又本件被告因施用毒
    品案件，有如事實欄所載之觀察、勒戒及強制戒治處分執行
    完畢後5年內，再犯施用毒品罪而經依法追訴處罰完畢等事
    實，此有卷附本院院內索引卡紀錄表、臺灣高等法院被告前
    案紀錄表各1份在卷可按。被告既曾於「5年內再犯」，且經
    法院判處罪刑確定，被告復於本件施用第二級毒品為警查獲
    ，即非屬毒品危害防制條例第20條第3項所定「5年後再犯」
    之情形，仍應依法論罪科刑 。
三、核被告李英桃所為，係犯毒品危害防制條例第10條第2項之
    施用第二級毒品罪。被告因施用而持有甲基安非他命之低度
    行為，應為施用之高度行為所吸收，不另論其持有毒品罪。
    審酌被告歷經觀察、勒戒及有期徒刑之執行後，仍未能戒除
    毒癮，足見戒毒意志不堅，惟念其施用毒品之行為，究屬戕
    害自己身心，尚未危害他人，且於本院審理中已坦承犯行，
    犯罪後態度尚可，及其前因施用毒品經論罪科刑之次數，暨
    其犯罪之動機、目的、手段等一切具體情狀，爰量處主文所
    示之刑，併諭知如主文所示易科罰金之折算標準，以示懲儆
    。
四、扣案之白色晶體8包經送驗結果，確含第二級毒品甲基安非
    他命成分，業如前述，而包覆扣案甲基安非他命之包裝袋，
    因其內毒品難以析離，亦無析離實益，自應整體視為毒品，
    不問屬於犯人與否，依毒品危害防制條例第18條第1項前段
    之規定，為沒收銷燬之諭知。至鑑驗耗損之毒品，既已滅失
    ，毋庸宣告沒收銷燬之，附此敘明。另扣案之殘渣袋4只，
    夾鏈袋4只及吸食器1組為被告所有供施用第二級毒品所用之
    物，據其供述在卷，依刑法第38條第1項第2款規定宣告沒收
    。
五、據上論斷，應依刑事訴訟法第273 條之1 第1 項、第299 條
    第1項前段，毒品危害防制條例第10條第2項、第18條第1項
    前段，刑法第11條前段、第41條第1項前段、第38條第1項第
    2款，刑法施行法第1條之1，判決如主文。
本案經檢察官李英霆到庭執行職務。
中    華    民    國   100    年    3     月    31    日
                      刑事第十庭  法  官  廖建瑜
以上正本證明與原本無異。
如不服本判決應於收受送達後10日內向本院提出上訴書狀，並應
敘述具體理由；如未敘述上訴理由者，應於上訴期間屆滿後20日
內向本院補提理由書（均須按他造當事人之人數附繕本）「切勿
逕送上級法院」。
中    華    民    國   100    年    3     月    31    日
                                  書記官  李崑良
附錄本案論罪科刑法條：
毒品危害防制條例第10條第二項
施用第二級毒品者，處 3 年以下有期徒刑。